【裁判字號】    99,抗,226
【裁判日期】    990924
【裁判案由】    本票裁定
【裁判全文】
臺灣臺中地方法院民事裁定  99年度抗字第226號
抗  告  人  乙○○
相  對  人  甲○○
抗告人因與相對人間聲請本票准許強制執行事件，抗告人對於民
國99年8月20日本院民事庭所為之裁定（99年度司票字第4163號
）提起抗告，本院合議庭裁定如下：
    主  文
抗告駁回。
抗告程序費用新台幣壹仟元由抗告人負擔。
    理  由
一、抗告意旨略以：系爭本票為不動產買賣之尾款，抗告人已部
    分清償，分別於民國98年10月6日、12月25日及99年5月17日
    清償新台幣（下同）30萬元、20萬元及10萬元。系爭本票原
    交付承辦代書保管，未經買賣雙方同意不得交付任何一方，
    抗告人並未接到口頭或書面通知，系爭本票即已由相對人提
    出裁定，為此提起抗告。並聲明：(一)原裁定廢棄；(二)相對人
    之聲請駁回。
二、按本票執票人，依票據法第123條規定，聲請法院裁定許可
    對發票人強制執行，係屬非訟事件，此項聲請之裁定，及抗
    告法院之裁定，僅依非訟事件程序，以審查強制執行許可與
    否，並無確定實體上法律關係存否之效力，如發票人就票據
    債務之存否有爭執時，應由發票人提起確認之訴，以資解決
    ，最高法院著有57年台抗字第76號判例意旨可資參照。本件
    相對人主張：其執有抗告人為發票人，如原裁定所示之本票
    1紙，並約定免除作成拒絕證書，詎屆期提示未獲付款，依
    票據法第123條規定聲請裁定許可強制執行等情，已據提出
    本票1紙為證。抗告人就其上開抗告意旨所陳，固據其提出
    存款存根聯、匯款申請書及銀行支票為證。惟抗告人就其上
    開抗告意旨所陳，核均屬實體法律關係上之爭執，本件非訟
    事件程序不得加以審究，仍應准許為強制執行之裁定。再依
    抗告人上開抗告意旨所陳：系爭本票確係其所簽發，並其尚
    積欠不動產買賣尾款未清償完畢。則原裁定依票據法第123
    條規定，裁定系爭本票准予強制執行，自無違誤。是抗告人
    上開抗告意旨，為無理由，應予駁回。
三、另對於非訟事件，依法應由關係人負擔費用者，法院裁定命
    關係人負擔時，應一併確定其數額，非訟事件法第24條第1
    項定有明文。爰依法確定本件抗告程序費用額如主文第2項
    所示。
四、據上論結，本件抗告為無理由，依非訟事件法第46條、第21
    條第2項、第24條第1項，民事訴訟法第495條之1第1項、第
    449條第1項、第78條，裁定如主文。
中    華    民    國    99    年    9     月    24    日
                民事第二庭      審判長法  官  王銘
                                      法  官  黃炫中
                                      法  官  陳秋月
正本係照原本作成。
如不服本裁定，僅得於收受本裁定正本送達後10日內，以適用法
規顯有錯誤為理由，向本院提出再抗告狀，（須附繕本一份及繳
納再抗告裁判費新台幣1,000元）。
中    華    民    國    99    年    9     月    24    日
                                      書記官  楊金池

司法院資訊處製作；財團法人民間司法改革基金會備份。
